【裁判字號】    97,消債更,1110
【裁判日期】    980403
【裁判案由】    聲請更生程序
【裁判全文】
臺灣高雄地方法院民事裁定          97年度消債更字第1110號
聲  請  人  甲○○
上列當事人因消費者債務清理事件聲請更生，本院裁定如下：
    主  文
債務人甲○○自中華民國九十八年四月三日下午四時起開始更生
程序。
命司法事務官進行本件更生程序。
    理  由
一、按債務人不能清償債務，得依消費者債務清理條例所定更生
    程序清理其債務；債務人對於金融機構因消費借貸、自用住
    宅借款、信用卡或現金卡契約而負債務，在聲請更生前，應
    提出債權人清冊，以書面向最大債權金融機構請求協商債務
    清償方案，並表明共同協商之意旨；自開始協商之翌日起逾
    九十日協商不成立，債務人得逕向法院聲請更生；法院開始
    更生程序之裁定，應載明其年、月、日、時，並即時發生效
    力；法院裁定開始更生或清算程序後，得命司法事務官進行
    更生或清算程序，消費者債務清理條例第3條、第151條第1
    項、第153 條、第45條第1項、第16條第1項分別定有明文。
二、聲請意旨略以：本件債務人主張其有不能清償債務情事，前
    提出債權人清冊，以書面向最大債權金融機構元大商業銀行
    股份有限公司（下稱元大商銀）請求共同協商債務清償方案
    ，惟因無法負擔還款條件而致協商不成立；其負債總額新臺
    幣（下同）1,231,332 元，而聲請人於協商時每月工作收入
    固約為18,000元，惟聲請人除尚須與配偶共同扶養二名子女
    外，復於民國98年3 月5 日遭雇主資遣，迄今尚無任何工作
    收入來源，且其名下亦無任何財產。是以，於扣除必要生活
    及扶養費用後，實已無力清償負債；又其無擔保或無優先權
    之債務總額未逾新臺幣12,000,000元，復未經法院裁定開始
    清算程序或宣告破產，爰向本院聲請更生等語。
三、經查，聲請人主張之上開事實，業據提出財產及收入狀況說
    明書、財產歸屬資料清單、綜合所得稅各類所得資料清單、
    前置協商不成立通知書、戶籍謄本以及離職證明書等件為證
    ，核無不符；而依聲請人之95、96年度國稅局綜合所得稅各
    類所得資料清單所載，其於95、96年度每月平均收入固分別
    約為21,901元、20,398元，惟參之上揭離職證明書所揭內容
    可知，聲請人雖於95、96年間受僱於通發工業股份有限公司
    ，惟業於98年3 月5 日經雇主以虧損、業務緊縮為由資遣，
    其離職前每月薪資為19,000元。是以，於本院審理之際，最
    大債權金融機構元大商業銀行股份有限公司雖陳明願提供18
    0 期分期償還、零利率計算、每期償還金額約6,840 元之還
    款條件供聲請人清償債務，然聲請人既無任何工作收入來源
    ，顯見聲請人確有不能依上揭還款條件清償債務之情；其次
    ，參以聲請人之配偶陳文正95、96年度國稅局綜合所得稅各
    類所得資料清單、財產歸屬資料清單所載，其配偶陳文正於
    95、96年度間每月平均收入雖分別約為21,634元、24,500元
    ，名下並有房、地等不動產各1 筆，而聲請人於本院審理中
    復自陳其配偶之月收入實為30,000元，惟聲請人與其配偶尚
    須扶養子女陳柏任（91年9 月24日出生）、陳若璇（93年5
    月2 日出生）二人，此情附有卷附戶籍謄本在卷可稽，是依
    內政部公告之97年度高雄市低收入戶最低生活費每人每月10
    ,991 元 之標準核之，聲請人之配偶每月薪資30,000元於扣
    除聲請人、聲請人之配偶及其二名子女之最低生活必要支出
    費用後，明顯亦無餘力供聲請人清償債務。從而，聲請人陳
    稱其顯有不能清償債務之情事，尚屬可信。
四、綜上所述，聲請人有不能清償債務之情事，其無法清償無擔
    保債務未逾1,200 萬元，且無消費者債務清理條例第46 條
    各款所定應駁回更生聲請之事由存在，故聲請人聲請本件更
    生，即無不合，應予准許，爰裁定如主文第1 項所示，並依
    上開規定命司法事務官進行本件更生程序，爰裁定如主文第
    2 項所示。
中    華    民    國     98     年    4    月    3    日
                     民  事  庭法      官  鄭子文
上為正本係照原本作成。
本裁定已於98年4月3日下午4時公告。
本裁定不得抗告。
中    華    民    國     98     年    4    月    3    日
                               書  記  官  林國龍


司法院資訊處製作；財團法人民間司法改革基金會備份。
